it: Strumento elettrico/acustico compatibile: Chitarra acustica; Strumento a fiato digitale; Fisarmonica elettrica; Banjo elettrico; Basso elettrico; Violoncello elettrico; Contrabbasso elettrico; Batteria elettrica; Chitarra elettrica; Mandolino elettrico; Organo elettrico; Pianoforte elettrico; Ukulele elettrico; Violino elettrico; Sassofono elettronico; Tromba elettronica; Sintetizzatore per armonica; Tastiera; Sintetizzatore; Altro
sk-SK: Kompatibilný elektrický/akustický nástroj: Akustická gitara; Digitálny dychový nástroj; Elektrický akordeón; Elektrické banjo; Elektrická basgitara; Elektrické violončelo; Elektrický kontrabas; Elektrický bubon; Elektrická gitara; Elektrická mandolína; Elektrický organ; Elektrický klavír; Elektrické ukulele; Elektrické husle; Elektronický saxofón; Elektronická trúbka; Harmonický syntetizátor; Klávesy; Syntetizátor; Iné
de: Kompatibles elektrisches/akustisches Instrument: Akustikgitarre; Digitales Blasinstrument; Elektrisches Akkordeon; Elektrisches Banjo; E-Bassgitarre; Elektrisches Cello; Elektrischer Kontrabass; Elektrische Trommel; Elektrische Gitarre; Elektrische Mandoline; Elektrische Orgel; Elektrisches Klavier; Elektrische Ukulele; Elektrische Geige; Elektronisches Saxophon; Elektronische Trompete; Überzüge für Mundharmonikas; Keyboard; Synthesizer; Sonstiges
tr: Uyumlu elektrikli/akustik enstrüman: Akustik gitar; Dijital nefesli çalgı; Elektro akordeon; Elektro banjo; Elektro bas gitar; Elektro çello; Elektro kontrbas; Elektro davul; Elektro gitar; Elektro mandolin; Elektro org; Elektro piyano; Elektro ukulele; Elektro keman; Elektro saksafon; Elektro trompet; Armonika sentezleyici; Klavye; Sentezleyici; Diğer
ja: 使用可能なエレクトリック/アコースティック楽器: アコースティックギター; デジタル管楽器; 電子アコーディオン; エレクトリックバンジョー; エレクトリックベースギター; エレキチェロ; 電子コントラバス; 電子ドラム; エレキギター; エレクトリックマンドリン; 電子オルガン; 電子ピアノ; エレキウクレレ; エレクトリックバイオリン; 電子サックス; エレクトリックトランペット; ハーモニカシンセ; キーボード; シンセサイザー; その他
sv: Kompatibelt elektriskt/akustiskt instrument: Akustisk gitarr; Digitalt blåsinstrument; Elektriskt dragspel; Elektrisk banjo; Elbasgitarr; Elektrisk cello; Elektrisk kontrabas; Eltrumma; Elgitarr; Elektrisk mandolin; Elorgel; Elpiano; Elektrisk ukulele; Elektrisk violin; Elsaxofon; Eltrumpet; Munspelssynt; Keyboard; Synthesizer; Annat
nl: Compatibel elektrisch/akoestisch instrument: Akoestische gitaar; Digitaal blaasinstrument; Elektrische accordeon; Elektrische banjo; Elektrische basgitaar; Elektrische cello; Elektrische contrabas; Elektrische drum; Elektrische gitaar; Elektrische mandoline; Elektrisch orgel; Elektrische piano; Elektrische ukelele; Elektrische viool; Elektronische saxofoon; Elektronische trompet; Harmonicasynthesizer; Keyboard; Synthesizer; Andere
en: Compatible electric/acoustic instrument: Acoustic guitar; Digital wind instrument; Electric accordion; Electric banjo; Electric bass guitar; Electric cello; Electric double bass; Electric drum; Electric guitar; Electric mandolin; Electric organ; Electric piano; Electric ukulele; Electric violin; Electronic saxophone; Electronic trumpet; Harmonica synth; Keyboard; Synthesizer; Other
bg-BG: Съвместим електрически/акустичен инструмент: Акустична китара; Цифров духов инструмент; Електрически акордеон; Електрическо банджо; Електрическа бас китара; Електрическо виолончело; Електрически контрабас; Електрически барабан; Електрическа китара; Електрическа мандолина; Електрически орган; Електрическо пиано; Електрическо укулеле; Електрическа цигулка; Електронен саксофон; Електронен тромпет; Синтезатор за хармоника; Клавиатура; Синтезатор; Други
ko: 호환 가능한 전자/어쿠스틱 악기: 어쿠스틱 기타; 디지털 관악기; 전자 아코디언; 전자 밴조; 일렉트릭 베이스 기타; 전자 첼로; 전자 더블 베이스; 전자 드럼; 일렉트릭 기타; 전자 만돌린; 전자 오르간; 전자 피아노; 전자 우쿨렐레; 전자 바이올린; 전자 색소폰; 전자 트럼펫; 하모니카 신스; 키보드; 신디사이저; 기타
nb: Kompatibelt elektrisk/akustisk instrument: Akustisk gitar; Digitalt vindinstrumenter; Elektrisk trekkspill; Elektrisk banjo; Elektrisk bassgitar; Elektrisk cello; Elektrisk kontrabass; Elektrisk tromme; Elektrisk gitar; Elektrisk mandolin; Elektrisk organ; Elektrisk piano; Elektrisk ukulele; Elektrisk fiolin; Elektronisk saksofon; Elektronisk trompet; Munnspillsynth; Tastatur; Synthesizer; Annen
es: Instrumento eléctrico/acústico compatible: Guitarra acústica; Instrumento de viento digital; Acordeón eléctrico; Banjo eléctrico; Bajo eléctrico; Violonchelo eléctrico; Contrabajo eléctrico; Batería eléctrica; Guitarra eléctrica; Mandolina eléctrica; Órgano eléctrico; Piano eléctrico; Ukelele eléctrico; Violín eléctrico; Saxofón electrónico; Trompeta electrónica; Sintetizador de armónica; Teclado; Sintetizador; Otros
zh-TW: 相容的電子/原聲樂器: 原聲吉他; 數位管弦樂器; 電子手風琴; 電子斑鳩琴; 電貝斯吉他; 電子大提琴; 電子低音提琴; 電子鼓; 電吉他; 電子曼陀鈴; 電子管風琴; 電鋼琴; 電子尤克萊利琴; 電子小提琴; 電子薩克斯風; 電子小號; 口琴電聲合成器; 鍵盤樂器; 合成器; 其他
th: เครื่องดนตรีไฟฟ้า/อะคูสติกที่เข้ากันได้: กีตาร์โปร่ง; เครื่องเป่าดิจิทัล; หีบเพลงไฟฟ้า; แบนโจไฟฟ้า; กีตาร์เบสไฟฟ้า; เชลโลไฟฟ้า; ดับเบิลเบสไฟฟ้า; กลองไฟฟ้า; กีตาร์ไฟฟ้า; แมนโดลินไฟฟ้า; ออร์แกนไฟฟ้า; เปียโนไฟฟ้า; อูคูเลเล่ไฟฟ้า; ไวโอลินไฟฟ้า; แซกโซโฟนไฟฟ้า; ทรัมเป็ตไฟฟ้า; ซินธ์หีบเพลงเป่า; คีย์บอร์ด; ซินธิไซเซอร์; อื่นๆ
ro-RO: Instrument electric/acustic compatibil: Chitară acustică; Instrument digital de suflat; Acordeon electric; Banjo electric; Chitară bas electrică; Violoncel electric; Contrabas electric; Tobă electrică; Chitară electrică; Mandolină electrică; Orgă electrică; Pian electric; Ukulele electrice; Vioară electrică; Saxofon electronic; Trompetă electronică; Sintetizator armonică; Tastatură; Sintetizator; Altele
pt-PT: Instrumento elétrico/acústico compatível: Guitarra acústica; Instrumento de sopro digital; Acordeão elétrico; Banjo elétrico; Baixo elétrico; Violoncelo elétrico; Contrabaixo elétrico; Bateria elétrica; Guitarra elétrica; Bandolim elétrico; Órgão elétrico; Piano elétrico; Ukulele elétrico; Violino elétrico; Saxofone eletrónico; Trompete eletrónica; Harmónica sintetizador; Teclado; Sintetizador; Outro
pl: Kompatybilny instrument elektryczny/akustyczny: Gitara akustyczna; Cyfrowy instrument dęty; Akordeon elektryczny; Banjo elektryczne; Elektryczna gitara basowa; Wiolonczela elektryczna; Kontrabas elektryczny; Bęben elektryczny; Gitara elektryczna; Elektryczna mandolina; Organy elektryczne; Pianino elektryczne; Elektryczne ukulele; Skrzypce elektryczne; Elektroniczny saksofon; Elektroniczna trąbka; Syntezator harmonijkowy; Klawiatura; Syntezator; Pozostałe
fr: Instrument électrique/acoustique compatible: Guitare acoustique; Instrument à vent numérique; Accordéon électrique; Banjo électrique; Guitare basse électrique; Violoncelle électrique; Contrebasse électrique; Tambour électrique; Guitare électrique; Mandoline électrique; Orgue électrique; Piano électrique; Ukulélé électrique; Violon électrique; Saxophone électronique; Trompette électronique; Harmonica électronique; Clavier; Synthétiseur; Autre
cs: Kompatibilní elektrický/akustický nástroj: Akustická kytara; Digitální dechový nástroj; Elektrický akordeon; Elektrické banjo; Elektrická basová kytara; Elektrické violoncello; Elektrický kontrabas; Elektrický buben; Elektrická kytara; Elektrická mandolína; Elektrické varhany; Elektrické piano; Elektrické ukulele; Elektrické housle; Elektronický saxofon; Elektronická trubka; Syntezátor harmoniky; Klávesnice; Syntezátor; Jiné
zh-CN: 兼容电/声乐器: 原声吉他; 电吹管; 电子手风琴; 电班卓琴; 电贝斯吉他; 电大提琴; 电低音提琴; 电子鼓; 电吉他; 电曼陀林; 电风琴; 电钢琴; 电尤克里里; 电小提琴; 电子萨克斯管; 电子小号; 口琴合成器; 键盘; 合成器; 其他
el: Συμβατό ηλεκτρικό/ακουστικό όργανο: Ακουστική κιθάρα; Ψηφιακό πνευστό όργανο; Ηλεκτρικό ακορντεόν; Ηλεκτρικό μπάντζο; Ηλεκτρικό μπάσο; Ηλεκτρικό τσέλο; Ηλεκτρικό κοντραμπάσο; Ηλεκτρικά τύμπανα; Ηλεκτρική κιθάρα; Ηλεκτρικό μαντολίνο; Ηλεκτρικό εκκλησιαστικό όργανο; Ηλεκτρικό πιάνο; Ηλεκτρικό γιουκαλίλι; Ηλεκτρικό βιολί; Ηλεκτρονικό σαξόφωνο; Ηλεκτρονική τρομπέτα; Φυσαρμόνικα synth; Αρμόνιο; Συνθεσάιζερ; Άλλο
vi: Nhạc cụ dùng điện/không dùng điện tương thích: Đàn guitar mộc; Dụng cụ kèn điện tử; Đàn accordion điện; Đàn banjo điện; Guitar bass điện; Đàn cello điện; Bass điện đôi; Trống điện; Đàn guitar điện; Đàn mandolin điện; Đàn organ điện; Đàn piano điện; Đàn ukulele điện; Đàn violon điện; Saxophone điện tử; Kèn điện tử; Kèn harmonica tổng hợp; Đàn phím; Bộ tổng hợp; Khác
lt-LT: Suderinamas elektrinis / akustinis instrumentas: Akustinė gitara; Skaitmeninis pučiamasis instrumentas; Elektrinis akordeonas; Elektrinė bandža; Elektrinė bosinė gitara; Elektrinė violončelė; Elektrinis kontrabosas; Elektrinis būgnas; Elektrinė gitara; Elektrinė mandolina; Elektriniai vargonai; Elektrinis pianinas; Elektrinė ukulelė; Elektrinis smuikas; Skaitmeninis saksofonas; Skaitmeninis trimitas; Lūpinių armonikėlių sintezatorius; Klavišiniai; Sintezatorius; Kita
pt-BR: Instrumento elétrico/acústico compatível: Guitarra acústica; Instrumento de sopro digital; Acordeão elétrico; Banjo elétrico; Baixo elétrico; Violoncelo elétrico; Contrabaixo elétrico; Bateria elétrica; Guitarra elétrica; Bandolim elétrico; Órgão elétrico; Piano elétrico; Uquelele elétrico; Violino elétrico; Saxofone eletrônico; Trombeta eletrônica; Sintetizador de gaita; Teclado; Sintetizador; Outro
sl-SI: Združljiv električni/akustični instrument: Akustična kitara; Digitalno pihalo; Električna harmonika; Električni bendžo; Električna bas kitara; Električno violončelo; Električni kontrabas; Električni boben; Električna kitara; Električna mandolina; Električne orgle; Električni klavir; Električni ukulele; Električna violina; Elektronski saksofon; Elektronska trobenta; Sintetizatorska harmonika; Tipkovnica; Sintetizator; Drugo
hu: Kompatibilis elektromos/akusztikus hangszer: Akusztikus gitár; Digitális fúvós hangszer; Elektromos harmonika; Elektromos bendzsó; Elektromos basszusgitár; Elektromos cselló; Elektromos nagybőgő; Elektromos dob; Elektromos gitár; Elektromos mandolin; Elektromos orgona; Elektromos zongora; Elektromos ukulele; Elektromos hegedű; Elektronikus szaxofon; Elektronikus trombita; Harmonika-szintetizátor; Keyboard; Szintetizátor; Egyéb
ru: Совместимый акустический или электроинструмент: Акустическая гитара; Цифровой духовой инструмент; Электрический аккордеон; Электрическое банджо; Электрическая бас-гитара; Электрическая виолончель; Электрический контрабас; Электрический барабан; Электрогитара; Электрическая мандолина; Электрический орган; Электрическое пианино; Электрическая укулеле; Электрическая скрипка; Электронный саксофон; Электронная труба; Синтезатор гармоники; Клавиатура; Синтезатор; Другое
da: Kompatibel elektrisk/akustisk instrument: Akustisk guitar; Digitalt blæseinstrument; Elektrisk harmonika; Elektrisk banjo; Elektrisk basguitar; Elektrisk cello; Elektrisk kontrabas; Elektrisk tromme; Elektrisk guitar; Elektrisk mandolin; Elektrisk orgel; Elektrisk klaver; Elektrisk ukulele; Elektrisk violin; Elektronisk saxofon; Elektronisk trompet; Harmonika synth.; Keyboard; Synthesizer; Andet
fi: Yhteensopiva sähköinen/akustinen soitin: Akustinen kitara; Digitaalinen puhallinsoitin; Sähköharmonikka; Sähköbanjo; Sähköbassokitara; Sähkösello; Sähkökontrabasso; Sähkörumpu; Sähkökitara; Sähkömandoliini; Sähköurut; Sähköpiano; Sähköukulele; Sähköviulu; Sähkösaksofoni; Sähkötrumpetti; Huuliharppusyntetisaattori; Kosketinsoitin; Syntetisaattori; Muu
hr-HR: Kompatibilno električno/akustično glazbalo: Akustična gitara; Digitalni puhački instrument; Električna harmonika; Električni bendžo; Električna bas gitara; Električno violončelo; Električni kontrabas; Električni bubanj; Električna gitara; Električna mandolina; Električne orgulje; Električni klavir; Električni ukulele; Električna violina; Digitalni saksofon; Elektronička truba; Sint harmonika; Klavijatura; Sintesajzer; Ostalo